【裁判字號】    89,訴,594
【裁判日期】    890907
【裁判案由】    毒品危害防制條例
【裁判全文】
臺灣臺南地方法院刑事判決                          八十九年度訴字第五九四號
    公  訴  人  臺灣臺南地方法院檢察署檢察官
    被      告  丙○○
    指定辯護人  本院公設辯護人乙○○
右列被告因違反毒品危害防制條例案件，經檢察官提起公訴（八十九年度營偵字第三
一五號），本院判決如左：
    主  文
丙○○連續販賣第二級毒品，累犯，處有期徒刑柒年陸月。
扣案安非他命（淨重參點貳捌公克）沒收銷燬之。販賣第二級毒品所得新臺幣參仟元
均沒收之，如全部或一部不能沒收時，以其財產抵償之。
    事  實
一、丙○○曾於民國八十三年間因偽造文書案件，經本院判處有期徒刑一年確定，於
    八十五年五月十八日執行完畢。猶不知悔改，竟意圖營利，基於概括之犯意，自
    八十八年三月間起至同年九月間止，先於不詳時間、地點以不詳價格販入第二級
    毒品安非他命，而於丁○○攜帶新台幣（以下同）一千元，向其買受安非他命時
    ，與之約定交易時間、地點，而連續二次在台南縣東山鄉東山國小前將第二級毒
    品安非他命販賣給丁○○，以謀取差價圖利。嗣於八十八年九月間，甲○○以打
    丙○○0000000000號呼叫器之方式與丙○○聯絡購買安非他命事宜，
    丙○○並在台南縣東山鄉東山國中旁的小路交付甲○○安非他命，並收受一千元
    之價款，亦以之謀取差價圖利。嗣於八十八年十月二十七日下午三十三十分許在
    台南縣東山鄉科里村科里三號之一前查獲丁○○持有毒品，因供出安非他命之來
    源而知悉上情，另於八十九年二月十七日下午一時三十六分許警方為查證吳銘峰
    販毒情形訊問甲○○時，始查悉上情。並於八十九年二月十八日零時三十分許，
    經警據報帶同陳漢偉至其位於台南縣東山鄉東正村東勢五二號住處，當場查獲丙○○，並扣得丙○○所有之安非他命四小包（淨重三‧二八公克）、分裝安非他
    命小鏟子三支、分裝安非他命塑膠袋三個、電子秤一個、吸用安非他命之玻璃球
    吸食器二個、塑膠袋吸食器一個等物。
二、案經臺南縣警察局新營分局報告臺灣臺南地方法院檢察署檢察官偵查起訴。
    理  由
一、訓據被告丙○○固不否認認識丁○○及甲○○二人等情，惟矢口否認有何販賣安
    非他命予丁○○、甲○○之犯行，辯稱：丁○○以前曾向伊要安非他命，伊懷恨
    在心，伊並欠丁○○二千元；甲○○和伊曾一起去向綽號「金來」合買過安非他
    命，並沒有賣安非他予甲○○；因買毒品為防販毒者偷工減料，且與甲○○合買
    毒品，須用電子秤來秤重，遂向綽號「金來」借電子秤一用云云。然查：
（一）右揭事實，業據證人甲○○於協助警方查證案外人吳銘峰販毒案件時證稱明確
      ，其歷經警訊、偵查及本院調查過程，均證述其曾向被告購買安非他命一次之
      事實不移，且對於販賣之時間、地點、次數、金額所供均相若合，另證人丁○○於八十八年十月二十七日下午三時三十分許為警查獲後，其於警訊、偵查中
      亦均證稱於八十八年三、四月間確實向丙○○買過二次，每次均為一千元的安
      非他命等語明確。證人丁○○嗣於八十九年六月二十七日本院調查時雖翻異前
      詞，改稱與丙○○合資購買毒品，並未向丙○○購買安非他命云云，被告亦於
      本院八十九年七月二十日之庭訊中附和丁○○之證述，然綜觀證人丁○○於警
      訊及本院調查時先後之證詞及被告於本院調查中先後之陳述，即知證人丁○○
      上開迴護之詞及被告空言否認確有不實：
    (1)被告與證人丁○○於本院調查本案期間均在台灣臺南戒治所戒治中，質之證人
      丁○○：「是否與被告丙○○在戒治所戒治中？」，證人丁○○先稱：「是」
      ，復補充：「我是聽別人說的，在戒治所沒有遇見他」，然而，被告與證人丁○○既同在戒治所戒治中，雙方顯有接觸之可能，則證人丁○○於本院調查時
      改稱未向被告購買安非他命云云，是否屬實，即有可疑。
    (2)證人丁○○於警局二次訊問時，均證稱：「我都是拿錢去他家給他，他再拿安
      非他命到東山國小賣給我，這二次我都拿一千元向他買一小包安非他命」等語
      （見偵卷第四十一頁），是由證人丁○○所稱其與被告購買安非他命之交易過
      程，顯與一般銀貨兩訖之交易情形不同，證人丁○○二次警訊均為相同之陳述
      ，其於警訊所稱顯較可採。
    (3)被告於本院調查時先稱：「丁○○所言不實，八十八年三月我還在當兵，我是
      八十八年四月十三日退伍，我沒和他（即指丁○○）在一起。」，復於本院提
      示證人丁○○之警訊筆錄後，始立即附和稱稱：「丁○○是身上不夠錢，邀我
      一起合買」云云，且被告於本院審理時稱；「甲○○有和我去買過一次，合買
      的，他出一千，我出二千，向綽號『金來』買的，‧‧我沒有和甲○○一起買
      過」云云，被告究其與證人甲○○、丁○○間購買安非他命之事實，前後供述
      不一且多所矛盾。
    (4)被告復於本院調查時稱扣案之電子秤係於八十九年二月十八日晚上金來拿來借
      伊，目的係因本身吸毒為防販毒之人偷工減料，須用電子秤來秤重，且因與丁○○合買，亦需用電子秤來秤重云云，惟被告自承於八十八年十月即開始吸食
      毒品，為何於八十九年二月十八日始向綽號「金來」借電子秤使用？且被告先
      陳稱平時未和證人丁○○在一起，嗣稱與證人丁○○合買一次，則被告既非與
      證人丁○○常常合買毒品，豈需要用到電子秤？堪認扣案之電子秤係被告販毒
      所需之工具無疑。
    (5)又被告於偵查中供承與甲○○間並無仇恨，復於本院調查時陳稱與甲○○有金
      錢糾紛云云，另於本院審理時僅陳述曾與甲○○合買安非他命，並未提及與甲○○有金錢糾紛，是被告辯稱與甲○○有金錢仇隙是否屬實，亦有可疑。
      綜上，足見證人丁○○雖改稱係與被告合資購買安非他命云云，然對照其警訊
      及被告歷次所述，證人丁○○於本院調查時之證詞，顯不足採信，無從為有利
      於被告之認定。然伊於警訊始終述及向被告購買安非他命之事實，應堪採信。
（二）又扣案之白色粉末經送鑑驗結果，確係安非他命（驗餘淨重三‧二八公克），
      亦有法務部調查局八十九年七月五日（八九）陸（一）字第八九０四一四五０
      號檢驗通知書一紙存卷可按，被告供稱係供己施用云云，惟該等安非他命係分
      裝為四小包，業經被告供明在卷，並有照片二幀及扣押筆錄在卷可憑，則如係
      被告供己施用，何以須分裝成小包，徒然於分裝過程中增加耗損，可徵被告係
      為出售之需而予以分裝。
（三）又非法販賣海洛因係政府嚴予查緝之違法行為，非可公然為之，且不論是瓶裝
      或紙包之安非他命，均可任意分裝或增減其份量，而每次買賣之價量，亦隨時
      隨雙方關係之深淺、當時之資力、需求程度及對行情之認知等因素，機動的調
      整，因之販賣之利得，除經坦承犯行，或價量均臻明確外，委難察得實情，職
      係之故，縱未確切查得販賣賺取之實際差價，但除別有事證，足認係按同一價
      格轉讓，確未牟利外，尚難執此認非法販賣之事證有所不足，致知過坦承者難
      辭重典，飾詞否認者反得逞僥倖，而失情理之平；且安非他命價格昂貴，取得
      不易，凡為販賣之不法勾當者，苟無利可圖，應無甘冒被查緝法辦重刑之危險
      ，平白無端義務為該買賣之工作，是其販入之價格必較售出之價格低廉，而有
      從中賺取買賣差價牟利之意圖及事實，應屬合理之認定；被告雖矢口否認有販
      賣毒品之犯行，證人丁○○、甲○○於警訊、偵查中亦僅供陳其向被告所購買
      安非他命之價格，使本院無從確認被告先後三次販賣所得之利潤，然以本件而
      言，被告與證人丁○○、甲○○間並非親故至交，苟無利得，豈會甘冒重刑之
      風險，一再與之相約交易毒品之理，故被告有販賣圖利之意圖，彰彰明甚。
    綜上所述，被告上開所辯，顯係卸責之詞，不足採信，本件事證已臻明確，被告
    犯行堪以認定，應依法論科。
二、核被告丙○○所為，係犯毒品危害防制條例第四條第二項之販賣第二級毒品罪，
    其於販賣前後持有安非他命之低度行為，應為販賣之高度行為所吸收，不另論罪
    。其先後三次犯行，時間緊接，所犯構成要件相同，顯係基於概括之犯意反覆為
    之，為連續犯，應依法論以一罪並加重其刑（法定刑無期徒刑部分依法不得加重
    其刑，僅就有期徒刑及罰金部分加重之）。又查被告有事實欄所載之犯罪科刑及
    執行情形，此為被告所供承，復有臺灣高等法院被告全國前案紀錄表一份附卷可
    按，其受有期徒刑之執行完畢後五年以內再犯本件有期徒刑以上之罪，係屬累犯
    ，應依法遞予加重其刑（法定刑無期徒刑部分依法不得加重其刑，僅就有期徒刑
    及罰金部分遞予加重）。爰審酌被告前有施用毒品之前科，陷於毒癮難以自拔，
    應已深知其害，竟為謀取私利而多次販賣安非他命予他人，影響國民健康、社會
    風氣至鉅，犯後猶飾詞卸責等一切情狀，量處如主文第一項所示之刑，以資懲儆
    。
三、又被告先後三次販賣安非他命予丁○○、甲○○，價金均係一千元，故被告所得
    共三千元，均應依毒品危害防制條例第十九條第一項沒收之，如全部或一部不能
    沒收時，以其財產抵償之。至扣案之安非他命四小包（淨重三‧二八公克），為
    毒品危害防制條例第二條第二項第二款所稱之第二級毒品，係違禁物，數量甚多
    ，顯為供被告販賣牟利所用之物，爰依同條例第十八條第一項前段之規定宣告沒
    收銷燬之。另扣案之電子秤一台雖係被告供販賣安非他命所用之物，惟被告自稱
    係向綽號「金來」之人所借，爰不諭知沒收。又扣案之玻璃球吸食器二個、塑膠
    袋吸食器一個、分裝安非他命小鏟子三支、塑膠袋三個（此有照片二幀為證，檢
    察官誤載為八個）係被告施用安非他命所用之物，業據被告自承在卷，然無證據
    證明與被告販賣毒品有直接關係，亦不諭知沒收，附此敘明。
據上論斷，應依刑事訴訟法第二百九十九條第一項前段、毒品危害防制條例第四條第
二項、第十八條第一項前段、第十九條第一項、刑法第十一條前段、第五十六條、第
四十七條，判決如主文。
本案經檢察官王百玄到庭執行職務。
中    華    民    國      八十九      年      九      月      七        日
                                  臺灣臺南地方法院刑事第二庭
                                      審判長法  官  林  勇  奮
                                            法  官  王  獻  楠
                                            法  官  鄭  燕  璘
右正本證明與原本無異。
如不服本判決，應於判決送達後十日內，向本院提出上訴狀。
                                            書記官  田  富  蓉
中    華    民    國      八十九      年      九      月      八        日


司法院資訊處製作；財團法人民間司法改革基金會備份。
